# 非保本浮动收益型理财产品如何列报

提问人：小兵审计 时间：2017-01-18 17:22:27
请问，企业购买的建行非保本浮动收益型理财产品（“乾元 —日鑫月溢”（按）开放式资产组合型非保本浮动收益人民币 日鑫月溢”（按）开放式资产组合型非保本浮动收益人民币 日鑫月溢”（按）开放式资产组合型非保本浮动收益人民币）作为其他流动资产还是可供出售金融资产？

回答人：chenyiwei
从确认和计量方面而言，这属于“可供出售金融资产”类别的金融资产。 从报表列报角度，如果预计持有期限在 1 年内（含 1 年），则列报为“其他流动资产”；如果超过 1 年，则列报为“可供出售金融资产”。